# 急！公司增资求助处理

提问人：平影侠踪 时间：2010-06-29 13:35:07
我公司为一非上市股份公司，注册资本 900 万，现一新股东欲投资 300 万，但占股份为5%,请教一下工商办理程序如何？如果注册资本不办理变更， 300 万全部算资本公积，只改原股本比例可否？

回答人：chenyiwei
回复 楼主 平影侠踪 的帖子登记程序请参见《公司登记管理条例》和当地工商登记机关的具体操作流程。 不建议新股东增资全部作为资本公积，这样会存在税务风险。